臺灣雲林地方法院刑事判決　　　　　　　96年度交訴字第19號
公　訴　人　臺灣雲林地方法院檢察署檢察官
被　　　告　甲○○
上列被告因過失致死案件，經檢察官提起公訴（96年度調偵字第
1 號），被告於準備程序進行中就被訴事實為有罪之陳述，本院
合議庭裁定進行簡式審判程序，判決如下：
    主  文
甲○○從事業務之人，因業務上之過失致人於死，處有期徒刑伍
月，如易科罰金，以新臺幣壹仟元折算壹日。
    事  實  及  理  由
一、本件係經被告甲○○於準備程序進行中就被訴事實為有罪之
    陳述，而經本院合議庭裁定以簡式審判程序審理，則依刑事
    訴訟法第273 條之2 、同法第159 條第2 項之規定，不適用
    傳聞法則有關限制證據能力之相關規定；並得依同法第310
    條之2 之準用同法第454 條之規定製作略式判決書，僅需記
    載犯罪事實、證據名稱及應適用之法條，並得以簡略方式為
    之，合先敘明。
二、犯罪事實：甲○○以販賣漁貨為業，平日駕駛自小貨車載送
    魚貨，係以駕駛自小貨車為其附隨業務之人。於民國95年10
    月9 日晚上10時許，在雲林縣臺西鄉溪頂村臺17線87.6公里
    處之「臺西海鮮餐廳」用餐喝酒後，本應注意汽車停車時，
    快車道不得臨時停車，且禁止臨時停車處所不得停車，又停
    車時應依車輛順行方向緊靠道路右側停車，而依當時夜間無
    照明、路面乾燥、無缺陷、道路無障礙物、視距良好等情，
    並無不能注意之情形，詎竟疏未注意，逕將其所駕駛車牌號
    碼9212-GM 號之自小貨車停放在上開餐廳前外側車道旁，未
    緊靠道路右側停放，左側車身部分並佔用外側車道。嗣於95
    年10月10日凌晨0 時25分許，適有林朝聰騎乘車牌號碼GUH-
    140 號機車沿臺17線由北往南方向直行而來，行經該處時，
    因林朝聰於飲酒後駕駛車輛（抽血檢驗血液酒精濃度達154.
    4mg/dl），且亦疏未注意車前狀況，致其機車車頭撞及甲○
    ○停放於路旁之自小貨車左後方，林朝聰因而人車倒地，受
    有頭部外傷之傷害，經送醫急救，於同日凌晨2 時許不治死
    亡。
三、前項犯罪事實，有下列證據可資為佐：
    (一)被告甲○○於警詢、偵查及本院審理時坦承不諱。
    (二)證人即被害人之配偶丙○○警詢中之證言。
    (三)道路交通事故現場圖、道路交通事故調查報告表各1 份。
    (四)現場照片30張。
    (五)被害人林朝聰血液中酒精濃度檢測表、中國醫藥大學北港
      附設醫院法醫參考病歷摘要、臺灣雲林地方法院檢察署驗
      斷書、相驗筆錄、相驗屍體證明書各1 份。
    (六)臺灣省嘉雲區車輛行車事故鑑定委員會96年2 月6 日嘉雲
      鑑960030字第0965800441號函附之鑑定意見書1 份。
四、按快車道，不得臨時停車；而禁止臨時停車處所不得停車；
    又停車時應依車輛順行方向緊靠道路右側停車，道路交通安
    全規則第111 條第1 項第1 款、第112 條第1 項第1 款、第
    2 項分別定有明文。被告為汽車駕駛人，於停放車輛時，自
    應注意上開道路交通安全規則之規定，且依當時夜間無照明
    、路面乾燥、無缺陷、道路無障礙物、視距良好等情，並無
    不能注意之情事，乃竟疏未注意，肇致本件車禍，自有過失
    。被害人林朝聰飲酒後騎乘機車且未注意車前狀況，雖亦有
    過失，但仍不能解免被告之過失責任。又被害人確因本件車
    禍而死亡，被告之過失行為與被害人之死亡間有相當因果關
    係，本件事證明確，被告犯行堪以認定。末查，本件依道路
    交通事故調查報告表(一)之記載，車禍發生地點為夜間無照明
    ，且觀卷附臺西鄉溪頂村臺17線87.6公里處之照片可知，上
    開路段僅於道路中央分隔島設置路燈，被告停放車輛之位置
    係在「臺西海鮮餐廳」前外側車道旁，該處並無路燈，是被
    告主張該路段並非無路燈，並無足採，併此敘明。
五、被告以販賣漁貨為業，平日駕駛自小貨車載送魚貨，係以駕
    駛自小貨車為其附隨業務之人，被告因所從事之附隨業務而
    過失致人於死，核其所為，係犯刑法第276 條第2 項之業務
    過失致死罪。爰審酌被告因停車不當肇致本件車禍，因而肇
    致被害人死亡之結果，迄今仍未與被害人家屬達成和解，惟
    被害人飲酒後騎乘機車及未注意車前狀況亦屬有過失，及其
    犯後坦承犯行、教育程度為高職畢業等一切情狀，量處如主
    文所示之刑，並諭知易科罰金之折算標準。
六、據上論斷，應依刑事訴訟法第273 條之1 第1 項、第299 條
    第1 項前段、第310 條之2 、第454 條第1 項，刑法第276
    條第2 項、第41條第1 項前段，刑法施行法第1 條之1 第1
    項、第2 項前段，判決如主文。
本案經檢察官乙○○到庭執行職務。
中　　華　　民　　國　　96　　年　　4 　　月　　30　　日
                  刑事第三庭    法  官　王　素　珍
以上正本證明與原本無異。
如不服本判決，應於判決收受後10日內，向本院提出上訴狀（須
附繕本）。
                                書記官　李　達　成
中　　華　　民　　國　　96　　年　　5 　　月　　1 　　日
附錄本案論罪科刑法條：
中華民國刑法第276條第2項
（過失致死罪）
因過失致人於死者，處2 年以下有期徒刑、拘役或2 千元以下罰
金。
從事業務之人，因業務上之過失犯前項之罪者，處5 年以下有期
徒刑或拘役，得併科3 千元以下罰金。
